臺灣高雄地方法院刑事判決　　　　　　 95年度交訴字第231號
　　公　訴　人　臺灣高雄地方法院檢察署檢察官
　　被　　　告　甲○○
　　　　　　　　　　　　（另案現於臺灣屏東戒治所）
上列被告因公共危險等案件，經檢察官提起公訴（95年度偵字第
23659 號），本院判決如下：
    主  文
甲○○駕駛動力交通工具肇事，致人受傷而逃逸，處有期徒刑陸
月，如易科罰金，以新臺幣壹仟元折算壹日。
被訴過失傷害部分不受理。
    事  實
一、甲○○於民國95年8 月15日18時許，騎乘車牌號碼ZHL-537
    號機車，沿高雄市○鎮區○○街、班超路北往南方向行駛，
    途經瑞隆路、凱旋路口之際，其理應注意車前狀況並隨時採
    取必要之安全措施，以避免危險發生，而依當時情狀亦無不
    能注意情事，竟疏未注意，於該路口號誌黃燈閃爍時貿然前
    行，適有丙○○騎乘車牌號碼XUZ-498 號機車，自瑞隆路東
    向西往一心路方向駛來，因閃避不及與甲○○所騎乘之機車
    發生擦撞，丙○○摔倒在地，受有左小腿及右足挫傷等傷害
    （傷害部分業據丙○○撤回告訴）。詎甲○○明知汽機車駕
    駛人駕駛車輛肇事致人受傷或死亡，應即採取救護或其他必
    要措施，並向警察機關報告，不得駛離現場，且丙○○已要
    求甲○○留在現場等待警方前來處理，甲○○竟不予理會，
    逕自騎乘機車逃離現場，丙○○雖負傷騎乘機車在後方一路
    追趕，惟仍讓甲○○趁隙逃脫。嗣經丙○○報警處理並記下
    肇事車號，警方循線查獲甲○○，始悉前情。
二、案經丙○○訴由高雄市政府警察局前鎮分局報告臺灣高雄地
    方法院檢察署檢察官偵查起訴。
    理  由
壹、有罪部分：
一、訊據被告坦承有於上開時、地，騎乘機車與告訴人丙○○發
    生車禍之事實，惟矢口否認有何肇事逃逸犯行，辯稱：告訴
    人丙○○受傷後，我有下車查看傷勢，並將告訴人丙○○之
    機車扶正，詢問狀況，告訴人丙○○稱車子發不動，過沒多
    久，車子就發動了，我想說告訴人丙○○沒怎樣，我就騎車
    走云云；而於本院審判中始辯稱：有叫告訴人丙○○跟在我
    後面，一起回我公司拿錢云云。經查：
（一）被告於上開時、地與告訴人丙○○發生車禍之事實，除被
      告坦承外，核與證人即告訴人丙○○所述相符，此外，復
      有瑞祥醫院診斷證明書1 紙在卷可查（見偵卷第10頁），
      此部分堪信為真正。
（二）被告肇事後即逃離現場乙節，業經證人即告訴人丙○○於
      本院審理中結證稱：我在95年8 月15日晚上6 點左右，有
      騎機車在高雄市○鎮區○○路與凱旋路口與甲○○發生車
      禍，當時行車方向係瑞隆路往一心路方向行進，甲○○從
      我右手邊的一條路衝出來，就跟我發生車禍。甲○○的車
      尾跟我的車頭擦撞。我人車倒地，我的左腳受傷，屁股著
      地，我跌倒後，甲○○有過來看了一下，但甲○○走過來
      途中，發現我車子已經可以發動後就騎車走了。我要阻止
      甲○○就騎機車去追他，我一直要請甲○○下車，甲○○
      停車下來，跟我說「不然你是要怎樣處理」，講完甲○○
      就騎走了，我一直追很遠，後來還是追不到。我從車禍地
      點一直追，甲○○一直鑽，一直繞，遇到紅燈就左右轉，
      直到高雄市○○路跟中山路口，遇到紅燈時才無法再行進
      ，我就請甲○○下車，要警察來處理，但甲○○一直沒有
      要跟我談的意思。綠燈後，甲○○就加速前進，我就追不
      到了。我沒有同意甲○○離開現場，甲○○無留下他個人
      的聯絡資料給我等語（見本院96年5 月15日審判筆錄第3
      至5 頁），證人丙○○與被告素不相識，而就被告所涉過
      失傷害犯行部分願意撤回對被告之告訴，顯有宥恕被告對
      其之侵害行為，又證人丙○○就此部分之證述，與其在偵
      查中之結證、警詢之證述均相符（見偵卷第15、16、29、
      30頁），是證人丙○○當不致甘冒偽證風險，誣指被告肇
      事逃逸犯行，證人丙○○上開所述應可採信。此外，復有
      照片4 張在卷可查（見偵卷第16、17頁）。另被告於偵查
      中自承：當時有問丙○○有無怎樣，我有下車將她機車扶
      正，因為車流量很多，而且看她人也沒有怎樣，所以就離
      開了（見偵卷第30頁）。被告於肇事後，並無留在現場待
      警前來處理，對於告訴人丙○○要求被告留在現場之意置
      之不理，倘如被告所言，曾有要告訴人丙○○騎車跟在後
      面尾隨被告回公司拿錢，被告何以不減速慢行使告訴人丙
      ○○得以追趕上來，被告反其道而行，顯有逃避因本件車
      禍應負之責任，被告上開所辯顯不足採，本院認被告確有
      於本件車禍發生後，未留在現場旋即逃逸之行為。
（三）綜上所述，本案事證已臻明確，被告前開肇事逃逸犯行洵
      堪認定。
二、核被告甲○○所為，係犯刑法第185 條之4 之肇事逃逸罪。
    爰審酌被告肇事後逃逸，未對受傷之告訴人丙○○予以救助
    ，其所為本不應輕宥，又一再否認犯行，態度不佳，惟念其
    已與告訴人丙○○達成和解，賠償新台幣（下同）5 千元，
    有卷附調解程式筆錄1 件足憑（見本院卷第25頁），及其智
    識程度為國中畢業，家境小康等一切情狀，量處如主文所示
    之刑，並諭知易科罰金之折算標準，以示懲儆。
貳、不受理部分：
一、公訴意旨略以：被告甲○○於95年8 月15日18時許，騎乘車
    牌號碼ZHL-537 號機車，沿高雄市○鎮區○○街、班超路北
    往南方向行駛，途經瑞隆路、凱旋路口之際，其理應注意車
    前狀況並隨時採取必要之安全措施，以避免危險發生，而依
    當時情狀亦無不能注意情事，竟疏未注意，於該路口號誌黃
    燈閃爍時貿然前行，適有丙○○騎乘車牌號碼XUZ-498 號機
    車，自瑞隆路東向西往一心路方向駛來，因閃避不及與甲○
    ○所騎乘之機車發生擦撞，丙○○摔倒在地，受有左小腿及
    右足挫傷等傷害，因認被告甲○○涉有刑法第284 條第1 項
    前段之過失傷害罪嫌。
二、按告訴乃論之罪，告訴人於第一審辯論終結前，得撤回其告
    訴；又告訴經撤回者，法院應諭知不受理之判決，刑事訴訟
    法第238 條第1 項、第303 條第3 款均有明定。
三、本案被告因過失傷害案件，經檢察官提起公訴，認被告係犯
    刑法第284 條第1 項前段之過失傷害罪，依同法第287 條前
    段之規定須告訴乃論。茲據告訴人即被害人丙○○於本院審
    理中，與被告達成和解，並具狀聲請撤回其告訴，此有調解
    程式筆錄1 份、刑事撤回告訴狀1 在卷可憑（見本院卷第25
    至27頁），且告訴人丙○○於本院中表示針對「過失傷害部
    分撤回告訴」，此有審判筆錄在卷可查（見96年5 月15日審
    判筆錄第5 頁），揆諸前開說明，爰併予諭知此部分不受理
    判決之判決，並不經言詞辯論為之。
據上論斷，應依刑事訴訟法第299 條第1 項前段、第303 條第3
款、第307 條，刑法第185 條之4 、第41條第1 項，刑法施行法
第1 條之1 第2 項，判決如主文。
本案經檢察官乙○○到庭執行職務。
中　　華　　民　　國　　96　　年　　5 　　月　　31　　日
                  交通法庭       審判長  邱永貴
                                 法　官  楊筑婷
                                 法  官  何佩陵
以上正本證明與原本無異。
如不服本判決，應於送達後10日內，向本院提出上訴狀。
中　　華　　民　　國　　96　　年　　5 　　月　　31　　日
                                 書記官  張家瑜
附錄法條：
中華民國刑法第185條之4
駕駛動力交通工具肇事，致人死傷而逃逸者，處6 月以上5 年以
下有期徒刑。
